# 请教陈老师，分公司的合并，谢谢！

提问人：心海拂清风 时间：2014-12-03 08:54:56
1 分公司在合并报表层面的处理与子公司的处理有哪些异同点！谢谢！ 2 子公司与分公司的转化在合并层面的如何处理?谢谢！ 3 出售分公司是否可以借鉴丧失对子公司的控制权的处理？谢谢！有案例分享更好！

回答人：chenyiwei
1 、在合并报表层面，分公司与子公司都是被母公司控制的组成部分，因此其列报和披露的原则一致。在实际操作中，通常分公司是先通过汇总过程并入其所在总公司的报表，得到法人单体报表后，再与其他法人的报表进行合并。 2 、子公司转换为分公司（或者相反）不改变合并报表层面的合并结果。主要影响是：（ 1 ）子公司变为分公司，按母公司吸收合并子公司进行会计处理；（ 2 ）分公司变为子公司，母公司可作为以非货币资产出资设立子公司进行会计处理，新设的子公司按同一控制下合并处理。 3 、出售分公司如构成单独业务的，则在合并报表层面的处理比照处置子公司。